臺灣士林地方法院刑事判決　　　　　　　 94年度訴字第172號
公　訴　人　臺灣士林地方法院檢察署檢察官
被　　　告　丙○○
指定辯護人　本院公設辯護人林龍輝
被　　　告　戊○○
指定辯護人　何乃隆律師
上列被告等因違反槍砲彈藥刀械管制條例等案件，經檢察官提起
公訴（94年度偵字第1630號），本院判決如下：
    主  文
丙○○共同未經許可，持有手槍，累犯，處有期徒刑伍年貳月，
併科罰金新臺幣拾伍萬元，罰金如易服勞役以新臺幣玖佰元即銀
元參佰元折算壹日。扣案之手槍壹枝（含彈匣壹個，槍枝管制編
號0000000000號）沒收。
戊○○共同未經許可，持有手槍，累犯，處有期徒刑陸年，併科
罰金新臺幣拾伍萬元，罰金如易服勞役以新臺幣玖佰元即銀元參
佰元折算壹日。扣案之手槍壹枝（含彈匣壹個，槍枝管制編號0
000000000號）沒收；又以加害身體之事，恐嚇他人，
致生危害於安全，累犯，處有期徒刑肆月。應執行有期徒刑陸年
貳月，併科罰金新臺幣拾伍萬元，罰金如易服勞役以新臺幣玖佰
元即銀元參佰元折算壹日。扣案之手槍壹枝（含彈匣壹個，槍枝
管制編號0000000000號）沒收。
    事  實
一、丙○○前曾犯毒品危害防制條例第10條第2 項施用第2 級毒
    品罪，經臺灣士林地方法院以91年度易字第494 號判決處有
    期徒刑3 月確定，並於民國92年11月11日易科罰金執行完畢
    ，戊○○前曾犯肅清煙毒條例第9 條第1 項之罪，於83年3
    月9 日經臺灣花蓮地方法院以82年度訴字第384 號判決處有
　　期徒刑3 年6 月確定，並於85年12月11日入監執行，嗣因戊○○於假釋期間逃亡遭通緝，故延至90年12月14日始遭緝獲
    執行完畢；詎均不知悔改，緣戊○○於94年1 月23日上午9
    時許，在臺北市○○區○○路25巷19號住所內，與丙○○商
    議，欲一同向積欠丙○○債務之丁○○追討欠款，至同日19
    時許，戊○○即將其於不詳時間、地點、向不詳人士收受持
    有之制式92手槍（槍枝管制編號0000000000號、含彈匣一個
    ）一枝、制式9mm 子彈三顆（已裝置於彈匣內）取出交由丙○○插放於腰際，並由丙○○駕駛車號8483- ＪＴ號自小客
    車，搭載戊○○及不知情之乙○○（於偵訊時冒用郭憲東名
    義應訊）、甲○○一同前往臺北市○○區○○路、中坡北路
    40巷附近丁○○開設之服裝店，嗣於同日21時25分許到達前
    開地點後，乙○○、甲○○即乘坐於前開自小客車內等待，
    戊○○、丙○○二人則一同下車，欲與丁○○碰頭，惟於戊○○、丙○○徒步行進時，突遭巡邏員警攔查，戊○○遂停
    留於原地接受盤檢，然丙○○見狀隨即加速奔跑逃逸，經員
    警隨後追逐並對空鳴槍，始於臺北市○○區○○街66之9號
    前逮捕丙○○，並當場扣得前開手槍一枝（含彈匣一個）、
    子彈三顆。
二、戊○○、丙○○與乙○○、甲○○於前開時、地遭警逮捕，
　  並解送至臺北市政府警察局信義分局刑事組製作筆錄後，戊○○為脫免刑責，竟向丙○○恫嚇稱：你在檢察官訊問時，
    要改稱槍彈是丁○○所提供，你若不從，將於出監所後讓你
    「好看」等語，致丙○○心生畏懼，足生危害於丙○○之身
    體安全。嗣因丙○○於同日至臺灣士林地方法院檢察署接受
    內勤檢察官偵訊時供出遭戊○○脅迫原委，始悉上情。
三、案經臺北市政府警察局信義分局報請臺灣士林地方法院檢察
    署檢察官偵查起訴。
    理  由
壹、被告丙○○部分：
一、認定犯罪事實所憑證據及理由：
  (一)被告丙○○於偵查中及審理時先後自白如何與被告戊○○共
    謀討債事宜，由被告戊○○交予手槍一枝（含彈匣一個）、
    子彈三顆而保管持有，於共同前往途中，在上開時地為警查
    獲之過程等情甚詳（見偵卷第134 、15 3至154 、160 、17
    3 至174 、183 頁，本院94年3 月14日調查程序筆錄、94年
    4 月6 日準備程序筆錄、94年4 28日審判筆錄、94年5 月18
    日審判筆錄）。
  (二)警員當場扣得被告丙○○持有之手槍一枝（含彈匣一個）及
    子彈三顆。
  (三)同案共犯戊○○對於上開被告丙○○持有槍、彈為警查獲之
    事實於偵查中及審理時供述明確（見偵卷137 至138 頁，本
    院94年4 月6 日準備程序筆錄）。
  (四)扣案之92制式手槍一枝、子彈三顆經送內政部警政署刑事警
    察局鑑定結果：「送鑑之92制式手槍壹枝（槍枝管制編號00
    00000000號）認係義大利TANFOGLIO 廠9mm combat型口徑制
    式半自動手槍，機械性能良好，可擊發同口徑制式子彈，認
    具殺傷力。送鑑制式子彈參顆，認均係口徑9mm 制式子顆，
    認均具有殺傷力。」有該局94年1 月24日刑鑑字第09400149
    63號槍彈鑑定書乙紙在卷可憑（見偵卷第84至88頁）。
  (五)被告丙○○自白核與同案被告戊○○之供述及上述書證、物
    證均相符。
二、論罪科刑之理由：
  (一)被告丙○○持有槍、彈之行為，係違反槍砲彈藥刀械管制條
    例第7 條第4 項之未經許可持有手槍罪、同法第12條第4 項
    之未經許可持有子彈罪。槍砲彈藥刀械管制條固於被告丙○○行為後之94年1 月26日條修正，惟被告所違犯之法條並無
    修正，不生新舊法比較之問題，併予敘明。
  (二)被告丙○○、戊○○共謀持槍討債事宜，由被告戊○○將槍
    、彈交付被告保管，顯見二人對持有槍、彈之行為間有犯意
    聯絡及行為分擔，皆為共同正犯。
  (三)被告丙○○未經許可，以一行為同時持有槍、彈，係犯未經
    許可持有手槍罪及未經許可持有子彈罪二罪名，為想像競合
    犯，應依刑法第55條之規定，從一重之未經許可持有手槍罪
    處斷。
  (四)被告丙○○前犯毒品危害防制條例施用毒品罪，經本院判處
    有期徒刑三月確定，於92年11月11日易科罰金執行完畢，有
    臺灣高等法院被告前案紀錄表在卷可憑，被告丙○○受有期
    徒刑執行完畢後，五年內再犯有期徒刑以上之本罪，為累犯
    ，應依刑法第47條之規定加重其刑。
  (五)爰審酌被告丙○○有施用毒品前科，素行非佳，其持有槍彈
    ，危害社會治安非輕，惟被告犯罪後坦承犯行，並供出槍彈
    之來源而查獲同案共犯戊○○，態度尚佳等一切情狀，量處
    有期徒刑五年二月，併科罰金新臺幣十五萬元，並就併科罰
    金部分諭知易服勞役之折算標準。
  (六)扣案之手槍一枝（含彈匣一個，槍枝管制編號0000000000號
    ）具殺傷力，屬違禁物，應依刑法第38條第1 項第1 款之規
    定宣告沒收。至另扣案之子彈三顆，因經內政部刑事警察局
    鑑驗試射而滅失（見偵卷第85頁），已非屬違禁物，故不予
    宣告沒收。
貳、被告戊○○部分：
一、認定犯罪事實所憑證據及理由：
  (一)被告丙○○於94年1 月25日偵查中結證稱：「（前開時、地
    遭警查獲之槍、彈何來？)94 年1 月23日晚上6 、7 時許，
    戊○○在臺北市○○區○○路25巷19號房屋內交予我的，戊○○當時將前開槍彈直接交予我，要我放在身上保管，他告
    訴我他和丁○○有約，他有告訴我約在臺北市○○街附近，
    我即將槍插在我的褲腰袋附近，我過去戊○○住處時，是帶
    我朋友甲○○一起過去，我們2 人抵達時，郭憲東就與戊○○在一起，戊○○將槍枝、子彈交予我，他們2 人有在場目
    睹，我就駕駛車號8483－ＪＴ自小客車載他們3 人一起去臺
    北市○○街附近，我駕車時甲○○坐副駕駛座，戊○○則坐
    在我後方乘客座，抵達現場後，我和戊○○先下車要去找丁○○，在還沒有到達約定地點，就有警察開一輛車過來，並
    下車，我見狀就趕快跑並將槍丟掉，但還是被警察追到，我
    有聽到警察對空鳴2 槍，後來我與戊○○即遭警逮捕，甲○○與郭憲東駕車要去停，結果亦遭警攔下，結果除前開槍彈
    外，我不知道警察在他們身上搜何物」等語（見偵卷第134
    頁）。又於94年5 月18日本院審理時結證稱：「（為何戊○○有槍枝？）不知道，他跟我講是黑狗交給他的」「（你當
    天拿槍出去的真正目的為何？）也是真的去找丁○○要錢，
    因丁○○欠我二十幾萬元，剛好戊○○也缺錢花，所以我才
    拜託他」、「（當初你們去找丁○○前，有無講好要分多少
    錢給戊○○？）沒有講好，先說催討完再談分錢問題」、「
    （槍為何由你來拿？）沒有要拿槍的意思，是他硬將槍放至
    我口袋，他說人家欠你錢，你不拿，誰拿」、「（你剛講的
    實話是指槍彈是戊○○交給你的嗎？）是的」、「（你在警
    局時又說，先前看到戊○○有三把槍放在塑膠盒內，是否實
    在嗎？）是真的」、「（為何警員後來去搜沒有搜到？）我
    是白天看到的，警員去搜是隔天凌晨去搜的，這中間我有走
    開，然後當晚七、八點給我看的時候就剩下一把，這把是他
    塞給我的這一把」等語（見當日審判筆錄）。綜上，足見扣
    案之槍、彈，確係被告二人為共同前往討債，由被告戊○○
    交給被告丙○○攜帶無疑。
  (二)被告丙○○於94年1 月25日偵查中結證稱：「（槍枝與現金
    重量明顯不同，為何丁○○交予你槍械後，要放在身上攜帶
    ？）我剛剛會這樣說是戊○○在警察局作完筆錄後，與我關
    在一起時要我這樣講，若他如果無法交保，否則就要給我好
    看，實際真正情形是如我在警詢筆錄所述」等語（見偵卷第
    13 4頁）；又於94年5 月18日本院審理時結證稱：「（信義
    分局訊問完後，你、戊○○、乙○○、甲○○就關在警局一
    個房間裡？）對」、「（四人同一房間？）對」、「（房間
    多大？）當庭比出房間大小（經當庭丈量約2.5 公尺乘2.8
    公尺〉」、「（在房間內戊○○是否有跟你說，接受檢察官
    訊問時，要你改稱槍彈是丁○○提供的，如果不從，將於出
    監後給你好看等語？）有」、「（你當時聽了有何感覺？）
    我就是怕，所以才會跟檢察官講是丁○○」等語（見當日審
    判筆錄）。
  (三)證人甲○○於94年1 月25日偵查中結證稱：「（94年1 月23
    日上午8 、9 時許，有無與丙○○一起到戊○○住所？）。
    有，當天丙○○與戊○○在談事情時，都有將我支開，郭憲
    東是最後一次去戊○○住處時他才去，我當天和丙○○總共
    去了戊○○住處四、五次，但可能是中午時，戊○○有拿槍
    出來給丙○○看，因為該次在戊○○住處見面時，陸續來了
    很多人，好像在帶東西過來，而且我們該次從戊○○住處離
    開時，丙○○與戊○○談到〈3 台車〉、〈車子有孩子〉（
    使用台語）」、「（戊○○於信義分局拘留室內有無恐嚇你
    們要講對他有利之供述？）有，戊○○有分配好我、丙○○
    、郭憲東到地檢署應訊時要如何講，我的部分，他要我什麼
    都不要說就可以了，我隱隱約約聽到戊○○要求丙○○講對
    他有利的供述，否則等他出來要給丙○○好看，因為他們講
    的很小聲，所以我不確定實際內容，但大致上這個意思」等
    語（見偵卷第135 至136 頁）；而於94年5 月11日本院審理
    時結證稱：「（你們四人被捉後，在警局你有無聽到其他三
    人有談論什麼東西？）沒有」、「（對於你自己在偵查中所
    言，有何意見？）沒意見」、「（你可否把在警局時聽到我
    跟丙○○怎麼講的話再清楚的講一次？）現在忘記了，上次
    比較清楚，沒有恐嚇的味道，他們是小小聲的講，我也不是
    很清楚」等語（見當日審判筆錄），前後證述固有出入，惟
    被告於偵查中之證述距案發日僅二日，記憶自較清晰，且偵
    查中證述時被告戊○○不在場，能自由陳述，是以證人甲○○在偵查中之證詞具有較可信之情況，得採為證據，足以佐
    證被告戊○○於警局拘留室內確有恐嚇被告丙○○之行為。
  (四)扣案之92制式手槍一枝、子彈三顆經送內政部警政署刑事警
    察局鑑定結果：「送鑑之92制式手槍壹枝（槍枝管制編號00
    00000000號）認係義大利TANFOGLIO 廠9mm combat型口徑制
    式半自動手槍，機械性能良好，可擊發同口徑制式子彈，認
    具殺傷力。送鑑制式子彈參顆，認均係口徑9mm 制式子顆，
    認均具有殺傷力。」有該局94年1 月24日刑鑑字第09400149
    63號槍彈鑑定書乙紙在卷可憑（見偵卷第84至88 頁）。
  (五)證人乙○○於於94年1 月24日偵查中結證稱：「（有無看見
    丙○○身上槍何來？）沒有」、「（為何丙○○稱你有在場
    目睹他如何取得槍械？）我不知道他為何如此說」等語（見
    偵卷第137 頁）；又於94年5 月11日本院審理時結證稱：「
    （在車內有無看到何人帶槍？都沒有看到」、「（你在警局
    偵訊時，有無聽到戊○○叫丙○○要說槍是丁○○提供的？
    ）我們是分開做筆錄，沒有聽到」等語（見當日審判筆錄）
    ，足見證人於被告戊○○交付槍、彈予被告丙○○攜帶等情
    ，並不知情。又證人乙○○只認識被告戊○○，是三、四年
    之朋友，且其間有金錢往來，業據證人乙○○於審理時證述
    明確，可見證人乙○○與被告戊○○間交情非淺，其在警局
    內沒有聽到戊○○對被告丙○○講恐嚇話，應屬迴護之詞，
    顯不足取。
  (六)證人丁○○、甲○○於94年5 月11日本院審理時雖均證稱被
    告丙○○欠丁○○錢未還等語，但無其他物證供佐是否屬實
    ，且為被告丙○○所否認，並供稱：丁○○欠伊二十餘萬元
    等語，被告丙○○是否欠證人丁○○錢，顯非無疑，又被告
    丙○○若積欠證人丁○○債務，避之唯恐不及，豈會前往證
    人丁○○開店處，有違常理，應以被告丙○○供稱證人丁○○積欠其債務較為可採。是證人丁○○、甲○○上述證詞，
    與被告戊○○之犯罪是否成立並無直接關連性，要難採為有
    利於被告戊○○之認定。
  (七)綜上述證據顯示，被告戊○○、丙○○共謀向丁○○討債，
    由被告戊○○於住處交付槍彈給丙○○攜帶前往，於途中為
    警查獲，被告戊○○為脫罪，遂於警局拘留室內恐嚇被告丙○○要其向檢察官供述槍、彈是由丁○○所提供，否則要給
    被告丙○○「好看」等情，應無疑義。
二、被告辯解之判斷：
  (一)被告戊○○辯稱：不知道丙○○持有之槍、彈何來云云。然
    被告丙○○於警詢時及偵查中均供述扣案之槍、彈係由被告
    戊○○在其住處所交給等語明確，雖於94年4 月28日本院審
    理時翻異前詞證稱：扣案之槍、彈是乙○○於被警查獲當日
    在戊○○住處交付的云云，但於94年5 月9 日具狀陳稱：「
    94 年4月28日開庭時不敢說出真相，也怕看病時間或者會客
    時被戊○○打」等語，前後供述顯有出入。本院為發現真實
    ，遂於94年5 月18日審理時預料證人丙○○在被告戊○○前
    恐不能自由陳述，遂命被告戊○○退庭，而被告丙○○證稱
    ：「（你為何要寫這份陳報狀？）因戊○○開庭在我後面，
    不敢坦白陳述，我在5 月11日開庭後，他在車上差一點打我
    ，因為最後跟法官說槍是戊○○交給我，所以他要打我，幸
    好有法警阻止」、「（你剛講的實話是指槍彈是戊○○交給
    你的嗎？）是的」、「（他塞這把槍給你時，是從何處拿來
    的？）塞給我這把槍是從二樓女用皮包拿出來」等語，足見
    被告丙○○於94年4 月28日本院審理時之證詞應非出於自由
    意思之陳述，要非可採，應以被告丙○○於於94年5 月18日
    審理時之證詞較具有可信之情況，自得採為證據。是被告戊○○所辯，應屬卸責之詞，不足採信。
  (二)被告戊○○辯稱：丙○○為自己脫罪，才說槍、彈係由伊所
    交給云云。然被告丙○○於警詢時及偵審中始終承認持有槍
    、彈之犯行，又被告戊○○與丙○○係朋友，並無仇恨或債
    務關係，業據被告丙○○於審理時供明在卷，被告丙○○固
    供出槍、彈來源，惟槍、彈係在被告丙○○持有中被查獲，
    與槍砲彈藥刀械管制條例第18條第4 項得減輕或免除其刑之
    要件，須於偵查中或審判中自白，並供述全部槍、彈來源及
    去向，因而查獲之規定不符，足見被告丙○○應無為自己脫
    罪之意思，是被告戊○○所辯，自不可採。
  (三)被告戊○○辯稱：乙○○不惜冒名應訊以求交保，其顯有可
    能即為槍彈提供者云云，然證人乙○○只認識被告戊○○，
    並不認識被告丙○○，業據其於本院審理時證述在卷，衡諸
    常情，豈有將槍、彈等違禁物交付不認識者之理？是被告戊○○所辯，應屬個人片面臆測之詞，委無可採。
三、論罪科刑之理由：
  (一)被告戊○○持有槍、彈之行為，係違反槍砲彈藥刀械管制條
    例第7條 第4 項之未經許可持有手槍罪、同法第12條第4 項
    之未經許可持有子彈罪；又其恐嚇被告丙○○之行為，係犯
    刑法第305 條之恐嚇罪，起訴書原載為犯刑法第304 條第2
    項、第1 項之強制未遂罪，惟檢察官已於94年5 月18日本院
    審理時當庭更正為刑法第305 條之恐嚇罪，併此敘明。
  (二)被告戊○○、丙○○共謀持槍討債事宜，由被告戊○○將槍
    、彈交付被告丙○○持有，顯見二人對持有槍、彈之行為間
    有犯意聯絡及行為分擔，皆為共同正犯。
  (三)被告戊○○未經許可，以一行為同時持有槍、彈，係犯未經
    許可持有手槍罪及未經許可持有子彈罪二罪名，為想像競合
    犯，應依刑法第55條之規定，從一重之未經許可持有手槍罪
    處斷。被告所犯上開持有手槍及恐嚇二罪，犯意各別，行為
    不同，罪名互異，應予分論併罰。
  (四)被告戊○○有事實欄所述犯罪科刑執行情形，有臺灣高等法
    院被告前案紀錄表在卷可憑，被告戊○○受有期徒刑執行完
    畢後，五年內再犯有期徒刑以上之上開二罪，均為累犯，各
    依刑法第47條之規定加重其刑。
  (五)爰審酌被告戊○○有違反肅清煙毒條例及麻醉藥品管理條例
    等犯罪前科，素行不佳，其持有槍、彈，危害社會治安非輕
    ，及犯罪動機、手段，與犯罪後飾詞否認之態度，並恐嚇他
    人為其脫罪，顯無悔意等一切情狀，分別量處如主文所示之
    刑，並就罰金部分並定其易服勞役之折算標準，及定其應執
    行之刑。
  (六)扣案之手槍一枝（含彈匣一個，槍枝管制編號0000000000號
    ）具殺傷力，屬違禁物，應依刑法第38條第1 項第1 款之規
    定宣告沒收。至另扣案之子彈三顆，因經內政部刑事警察局
    鑑驗試射而滅失（見偵卷第85頁），已非屬違禁物，故不予
    宣告沒收。
據上論斷，應依刑事訴訟法第299 條第1 項前段，槍砲彈藥刀械
管制條例第7 條第4 項、第12條第4 項，刑法第11條前段、第28
條、第55條、第305 條、第47條、第42條第2 項、第51條第5 款
、第38條第1 項第1 款，罰金罰鍰提高標準條例第1 條前段、第
2 條，現行法規所定貨幣單位折算新臺幣條例第2 條，判決如主
文。
本案經檢察官呂永魁到庭執行職務。
中　　華　　民　　國　　94　　年　　6 　　月　　8 　　日
                  刑事第四庭審判長法  官  林  秀  鳳
                                  法  官  許  碧  惠
                                  法  官  周  明  鴻
以上正本證明與原本無異。
如不服本判決，應於判決送達後10日內，向本院提出上訴狀。
                                  書記官  楊  哲  偉
中　　華　　民　　國　　94　　年　　6 　　月　　10　　日
論罪法條：
槍砲彈藥刀械管制條例第7 條第4 項
未經許可，製造、販賣或運輸火砲、肩射武器、機關槍、衝鋒槍
、卡柄槍、自動步槍、普通步槍、馬槍、手槍或各類砲彈、炸彈
、爆裂物者，處死刑、無期徒刑或7 年以上有期徒刑；處徒刑者
，併科新台幣3千 萬元以下罰金。
未經許可，轉讓、出租或出借前項所列槍砲、彈藥者，處無期徒
刑或5 年以上有期徒刑，併科新台幣 1 千萬元以下罰金。
意圖供自己或他人犯罪之用，而犯前二項之罪者，處死刑或無期
徒刑；處徒刑者，併科新台幣 5 千萬元以下罰金。
未經許可，持有、寄藏或意圖販賣而陳列第1 項所列槍砲、彈藥
者，處5 年以上有期徒刑，併科新台幣1 千萬元以下罰金。
槍砲彈藥刀械管制條例第12條第4 項
未經許可，製造、販賣或運輸子彈者，處1 年以上7 年以下有期
徒刑，併科新台幣500 萬元以下罰金。
未經許可，轉讓、出租或出借子彈者，處6 月以上5 年以下有期
徒刑，併科新台幣300 萬元以下罰金。
意圖供自己或他人犯罪之用，而犯前二項之罪者，處3 年以上10
年以下有期徒刑，併科新台幣700 萬元以下罰金。
未經許可，持有、寄藏或意圖販賣而陳列子彈者，處5 年以下有
期徒刑，併科新台幣300 萬元以下罰金。
第 1 項至第 3 項之未遂犯罰之。
刑法第305 條
以加害生命、身體、自由、名譽、財產之事，恐嚇他人致生危害
於安全者，處二年以下有期徒刑、拘役或三百元以下罰金。
